臺灣基隆地方法院刑事判決　　　　　　　　　　　　　　九十一年度訴字第六二號
　　公　訴　人　臺灣基隆地方法院檢察署檢察官
　　被　　　告　甲○○
右列被告因毒品危害防制條例案件，經檢察官提起公訴（八十九年度偵字第四九五七
號、九十年度偵字第三九九號），本院判決如左：
    主  文
甲○○轉讓第一級毒品，累犯，處有期徒刑壹年貳月。扣案第一級毒品海洛因壹小包
（淨重零‧肆伍公克）、第一級毒品海洛因參包（淨重共計肆‧捌伍公克）均沒收銷
燬。又連續轉讓第二級毒品，累犯，處有期徒刑壹年。扣案第二級毒品安非他命參包
（淨重分別為壹柒‧參肆、壹參‧肆柒、壹柒‧參陸公克），第二級毒品安非他命壹
小包（重貳‧壹公克）均沒收銷燬。應執行有期徒刑貳年。扣案第一級毒品海洛因壹
小包（淨重零‧肆伍公克）、第一級毒品海洛因參包（淨重共計肆‧捌伍公克）、第
二級毒品安非他命參包（淨重分別為壹柒‧參肆、壹參‧肆柒、壹柒‧參陸公克）、
第二級毒品安非他命壹小包（重貳‧壹公克）均沒收銷燬。
    事  實
一、甲○○曾於民國八十六年六月二日，因違反麻醉藥品管理條例案件，經台灣基隆
    地方法院判處有期徒刑六月確定，於八十七年二月十八日執行完畢，詎其仍不知
    警惕，基於概括之犯意，先後於八十九年十一月二日及二十六日，在基隆市○○
    街二十八號四樓高國峰（另案偵辦）住處內，連續無償轉讓第二級毒品安非他命
    供高國峰施用二次。復另行起意，在八十九年十一月二十九日二十一時許，於上
    開處所無償提供其所購得之第一級毒品海洛因供高國峰施用一次。嗣於同日二十
    三時許，甲○○受年籍姓名不詳，綽號「大柱」之成年男子委託，為其保管第二
    級毒品安非他命三大包而無故持有之，並與其所有之第一級毒品海洛因一同藏放
    於高國峰住處廚房水槽內，甲○○又基於同前概括之犯意，自其中取出部分安非
    他命無償轉讓與高國峰施用一次。嗣於八十九年十一月三十日凌晨三時二十分許
    ，甲○○自其所有之第一級毒品海洛因中分裝一小包隨身攜帶自高國峰住處外出
    時為警查獲，並扣得其持有第一級毒品海洛因一小包（淨重○．四五公克，包裝
    重○．二五公克），經其供述後在高國峰前開住處水槽內查獲其持有之第一級毒
    品海洛因三包（淨重共計四．八五公克，包裝重○．七八公克）、第二級毒品安
    非他命三包（實際毛重分別為一八．○五、一四．二○、一八．一一公克，驗後
    餘重分別為一七．三四、一三．四七、一七．三六公克），另查獲高國峰隨身持
    有之安非他命一小包（重二點一公克）。
二、案經內政部警政署基隆港務警察所報請台灣基隆地方法院檢察署檢察官偵查起訴
    。
    理  由
一、訊據被告甲○○坦承不諱，核與證人高國峰證述情節相符，而被告所持有扣案之
    毒品經送法務部調查局及內政部警政署刑事警察局檢驗之結果，確屬第一級毒品
    海洛因及第二級毒品安非他命等情，亦有法務部調查局八十九年十二月八日、十
    三日編號00000000、00000000號鑑定通知書二紙及內政部警政
    署刑事警察局九十年一月十日刑鑑字第三○七二號鑑驗通知書在卷可稽，而證人
    高國峰為警查獲時所採取之尿液，經送基隆市衛生局檢驗之結果，嗎啡及安非他
    命均呈現陽性反應之情，亦有報告機關尿液送驗登記簿及基隆市衛生局機衛六字
    第一三二○四號檢驗成績書存卷可佐，此外，復有查獲現場照片四幀附卷及前開
    毒品扣案可證，顯見被告自白與事實相符，其犯行洵堪認定。
二、核被告甲○○所為，係犯有毒品危害防制條例第八條第一項、第二項之轉讓第一
    級毒品、第二級毒品罪，其持有毒品之低度行為應為轉讓之高度行為所吸收，不
    另論罪。其先後多次轉讓第二級毒品之犯行，時間緊接，所犯罪名相同，依連續
    犯之規定論以一罪並加重其刑。所犯轉讓第一級毒品罪及連續轉讓第二級毒品罪
    二罪間，犯意個別，行為互殊，應分論並罰。又被告有事實欄所述科刑執行記錄
    等情，有台灣高等法院被告全國前案紀錄表一紙在卷可稽，其於有期徒刑執行完
    畢後，五年以內再犯本罪，依累犯之規定就上開二罪加重其刑，其中轉讓第二級
    毒品部分並遞加重之。爰審酌被告因無償提供他人施用毒品，引致他人沾染施用
    毒品惡習，所生危害非輕，但犯後尚能坦承犯行等一切情狀，各量處有期徒刑如
    主文所示之刑並定其執行刑。扣案如主文所示之第一級毒品海洛因及第二級毒品
    安非他命為違禁物，不問是否為被告所有，應依法沒收銷燬。
據上論結，應依刑事訴訟法第二百九十九條第一項前段、毒品危害防制條例第八條第
一、二項、第十八條，刑法第十一條、第五十六條、第四十七條、第五十一條第五款
，判決如主文。
本案經檢察官吳佳齡到庭執行職務。
中      華      民      國      九十一      年      三    月    二十一  日
                                      台灣基隆地方法院刑事第二庭
                                            法  官    王  翠  芬
右正本證明與原本無異。
對於本件判決如有不服，應於收受送達後十日內，向本院提出上訴書狀，上訴於臺灣
高等法院，並按他造當事人之人數附具繕本。
                                            書記官    明  祖  斌
中      華      民      國      九十一      年      三    月    二十二  日
附錄論罪法條
毒品危害防制條例第八條第一、二項：
一  轉讓第一級毒品者，處一年以上七年以下有期徒刑，得併科新臺幣一百萬元以下
    罰金。
二  轉讓第二級毒品者，處六月以上五年以下有期徒刑，得併科新臺幣七十萬元以下
    罰金。
